【裁判字號】    98,簡,69
【裁判日期】    980601
【裁判案由】    水土保持法
【裁判全文】
高雄高等行政法院裁定
                                        98年度簡字第69號
原      告  甲○○
被      告  高雄縣政府
代  表  人  乙○○  縣長
上列當事人間水土保持法事件，原告不服行政院農業委員會中華
民國98年3月11日農訴字第0970167759號訴願決定，提起行政訴
訟，本院裁定如下：
    主  文
原告之訴駁回。
訴訟費用由原告負擔。
    理  由
一、按訴願之提起，應自行政處分達到或公告期滿之次日起30日
    內為之。提起訴願逾法定期間者，應為不受理之訴願決定。
    參照訴願法第14條第1項、第77條第2款之規定甚明。訴願逾
    期即未經合法之訴願程序，進而提起撤銷訴訟，不合撤銷訴
    訟之訴願前置要件，又不能補正，應依行政訴訟法第107條
    第1項第10款裁定駁回之。依同法第236條規定，簡易程序適
    用上開通常程序之規定。
二、本件原告因其未經申請准許，於承租之高雄縣甲仙鄉○○里
    ○段112-9地號山坡地範圍內，開挖整地，經被告以民國97
    年7月9日府農保字第0970152413號裁處書，裁處原告新臺幣
    （下同）6萬元之罰鍰，原告不服，循序提起行政訴訟。查
    上開處分書係於97年7月11日送達原告住所，由原告媳婦潘
    素惠代為收受，此有郵件收件回執附原處分卷可稽。計其提
    起訴願之期間，自97年7月12日起算，扣除在途期間6日，應
    至97年8月18日（期間末日原為97年8月17日星期日，順延至
    翌日97年8月18日星期一）即已屆滿。原告遲至97年11月26
    日始具狀提起訴願，此有訴願書上被告收文戳章所載日期可
    考，已逾訴願法定不變期間，訴願決定不予受理，自無不合
    。原告雖主張甲仙鄉因卡梅基颱風豪雨成災，原告須重整家
    園後始能提出訴願云云，然卡梅基颱風期間政府並無發布重
    大災情，無礙原告提起訴願，原告自不能以個人重整家園作
    為遲誤訴願期間之正當理由。原告主張洵無可採，其復提起
    撤銷訴訟，參照前述規定與說明，並非合法，應予駁回。
三、依行政訴訟法第236條、第107條第1項第10款、第104條、民
    事訴訟法第95條、第78條，裁定如主文。
中    華    民    國    98    年     6    月    1     日
              高雄高等行政法院第四庭
                              法  官  蘇  秋  津
以上正本係照原本作成。
如不服本裁定，應於送達後10日內，向本院提出抗告狀並表明抗
告理由，如於本裁定宣示後送達前提起抗告者，應於裁定送達後
10日內補提抗告理由書（須按他造當事人人數附繕本）。
中    華    民    國    98    年     6    月    1     日
                              書記官  洪  美  智
附註:
行政訴訟法第235條（第1項、第2項）:
對於適用簡易程序之裁判提起上訴或抗告，須經最高行政法院之
許可。
前項許可，以訴訟事件所涉及之法律見解具有原則性者為限。


司法院資訊處製作；財團法人民間司法改革基金會備份。
